---
title: "Rugby dev"
author: "DORE Martin"
date: "2024-11-05"
output: html_document
---

```{r setup, include=FALSE}
knitr::opts_chunk$set(echo = TRUE, message = FALSE, warning = FALSE)
```

# Libraries
```{r}
library(dplyr)
library(ggplot2)
library(plotly)
library(readr)
library(RColorBrewer)
library(forcats)
library(lubridate)
library(naniar)
library(gridExtra)
```

# Data importation

```{r}
data <- read_csv("data2024-2025.csv")
head(data)
```
```{r}
# Remove 1st and last columns
data = data[ , -c(1,ncol(data))]
colnames(data)
```
```{r}
# filter 2024 season
data = data %>% filter(Saison == 2024)
```


```{r}
# essai
# penalité
# transformation
# drop
# rouge
# jaune
# titu/remplaçant
miss_var_summary(data)
```
```{r}
# impute NAs
# in D,R, J, P, T, E -> replace by 0
data[c("D", "R", "J", "P", "T", "E")][is.na(data[c("D", "R", "J", "P", "T", "E")])] <- 0

# in FFR, Joueur Supplémentaire, Prêt --> replace by 'None'
data[c("FFR", "Joueur Supplémentaire", "Prêt")][is.na(data[c("FFR", "Joueur Supplémentaire", "Prêt")])] <- "None"

# in Taille -> replace by mean(data$Taille)
data$Taille[is.na(data$Taille)] <- mean(data$Taille, na.rm = TRUE)
data$Poids[is.na(data$Poids)] <- mean(data$Poids, na.rm = TRUE)
data$Âge[is.na(data$Âge)] <- mean(data$Âge, na.rm = TRUE)

miss_var_summary(data)
```

# Global statistics
## Stats by player

```{r}
stats_joueurs = data %>% 
  group_by(ID, Nom, Prénom) %>% 
  summarise(Nation = last(Nationalité),
            Age = max(Âge),
            Poids = max(Poids),
            Competition = last(Compétition),
            Club = last(Club),
            nbMatches = sum(Matchs),
            totalTps = sum(Temps),
            nbRed = sum(R),
            nbYellow = sum(J),
            nbTries = sum(E),
            nbPenalties = sum(P),
            nbTransfos = sum(T),
            nbDrops = sum(D),
            nbTitu = sum(`T/R` == 'T'),
            nbRempl = sum(`T/R` == 'R'),
            postes = paste(unique(Numéro), collapse = ", "))

stats_joueurs
```

```{r}
# change char to categorical
stats_joueurs$Nation = as.factor(stats_joueurs$Nation)
stats_joueurs$Club = as.factor(stats_joueurs$Club)
stats_joueurs$Competition = as.factor(stats_joueurs$Competition)
```


## Graphs
> is.numeric(stats_joueurs$nbTitu)
> is.numeric(stats_joueurs$Nation)

### Numeric

```{r}
num_features = names(stats_joueurs)[sapply(stats_joueurs, is.numeric)]
# remove id
num_features = num_features[num_features != "ID"]
```


### Categorical




## Stat by var

```{r}
# TODO faire un graph type categorical -> répartition
# TODO faire un graph type numerical -> répartition
# TODO automatiser le type de graphs en fonction de la variable choisie

var = 'Poids'
order = 'asc'

if (order == 'desc'){
  top10var <- stats_joueurs %>%
    mutate(NomPrenom = paste(Nom, Prénom)) %>% 
    arrange(desc(get(var))) %>% 
    head(n=10)
  
  p = top10var %>%
    ggplot(aes(x = reorder(NomPrenom, get(var)), y = get(var), fill = Club)) +
    geom_bar(stat = "identity") +
    geom_text(aes(label = get(var)), hjust = +1.1) +
    coord_flip() +
    ylab(var) +
    xlab("") +
    ggtitle(paste("Top 10 des joueurs par", var, "décroissant")) +
    theme_classic() +
    theme(axis.text.x = element_text(angle = 90))
}else {if (order == 'asc'){
  top10var <- stats_joueurs %>%
    mutate(NomPrenom = paste(Nom, Prénom)) %>% 
    arrange(desc(get(var))) %>% 
    tail(n=10)
  
    p = top10var %>%
    ggplot(aes(x = reorder(NomPrenom, -get(var)), y = get(var), fill = Club)) +
    geom_bar(stat = "identity") +
    geom_text(aes(label = get(var)), hjust = +1.1) +
    coord_flip() +
    ylab(var) +
    xlab("") +
    ggtitle(paste("Top 10 des joueurs par", var, "croissant")) +
    theme_classic() +
    theme(axis.text.x = element_text(angle = 90))
  }
}




p
```

```{r}
dataClub = data %>% filter(Compétition == 'Top 14 2024')
```





TODO
Faire un Stats global sur joueur
- le plus de cap
- le plus de cartons
- le plus de temps de jeu
- le plus d'essai
- le plus de drops
- le plus de péna
- le plus lourd / léger
- le plus grand / petit


Plutot focus sur la saison 2024 je pense
Comparatif par ligue (TOP14/ProD2)
Comparatif par club
Comparatif entre 2 joueurs
Comparatif par numéro
Comparatif par poste (avant / 3 quarts)


Pour le dashboards
Ajouter une page info dev avec lien vers github, linkedin

